臺灣臺南地方法院刑事判決　　　　　100年度交易字第348號
公　訴　人　臺灣臺南地方法院檢察署檢察官
被　　　告　黃平戎
上列被告因公共危險案件，經檢察官提起公訴（100年度偵字第
8723號、100年度調偵字第502號），被告就被訴事實為有罪之陳
述，本院裁定依簡式審判程序審理，並判決如下：
    主  文
黃平戎犯不能安全駕駛動力交通工具罪，處拘役肆拾日，如易科
罰金，以新臺幣壹仟元折算壹日；又犯強制罪，處拘役貳拾日，
如易科罰金，以新臺幣壹仟元折算壹日；又犯不能安全駕駛動力
交通工具罪，處拘役伍拾伍日，如易科罰金，以新臺幣壹仟元折
算壹日。應執行拘役壹佰壹拾日，如易科罰金，以新臺幣壹仟元
折算壹日。
    事  實
一、黃平戎明知於服用酒類物品後，不能安全駕駛時，不得駕駛
    動力交通工具，仍於民國100年1月7日中午12時許，在臺南
    市○○區○○路兵仔市地區某處，飲用清酒約半瓶。嗣於同
    日下午1時許，酒後已達不能安全駕駛程度之際，猶騎乘車
    牌號碼VEH─541號輕型機車離開上址，前往臺南市○區○○
    街某小吃店內，再飲用啤酒1瓶，飲畢後於同日下午2時30分
    許，酒後仍達不能安全駕駛之程度，接續騎乘上開輕型機車
    離開。於同日下午3時許，黃平戎行經臺南市○區○○街1段
    129號前之交岔路口，與某姓名年籍不詳之人所駕駛之車牌
    號碼J3-1761號自用小貨車，發生行車糾紛，黃平戎遂下車
    與之理論，適鄭進興駕駛車牌號碼535─YA號營業用小客車
    行經該處，因前方行進路線遭黃平戎之上開機車所阻擋無法
    通行，乃按鳴喇叭數聲，黃平戎見狀竟心生不滿，而與鄭進
    興發生口角及肢體衝突，於同日下午3時14分12秒許，黃平
    戎基於強制之犯意，開啟鄭進興上開營業用小客車駕駛座車
    門，將鄭進興強拉下車，迫使鄭進興行無義務之事，接續徒
    手毆打鄭進興（黃平戎被訴公然侮辱、傷害及毀損部分，均
    經鄭進興撤回告訴）。嗣經路人協助報警後，於同日下午3
    時40分許，為警當場查獲，並測得黃平戎呼氣酒精濃度達每
    公升0.65毫克。
二、黃平戎再於100年6月13日12時50分許，在臺南市歸仁區○○
    ○路之某小口吃店內，飲用高粱酒1杯，飲畢旋於酒後已達
    不能安全駕駛程度之際，騎乘前開車牌號碼VEH─541號輕型
    機車離開。嗣於同日下午1時許，黃平戎行經臺南市歸仁區
    ○○○路與忠孝北路交岔路口時，因未戴安全帽為警攔查，
    並測得其呼氣酒精濃度達每公升0.56毫克，而查悉上情。
二、案經臺南市政府警察局第一分局及歸仁分局分別報請臺灣臺
    南地方法院檢察署檢察官偵查起訴。
    理  由
一、本件係經被告於準備程序中為有罪之表示，而經本院裁定以
    簡式審判程序加以審理，依刑事訴訟法第273條之2、第159
    條第2項之規定，不適用傳聞法則有關限制證據能力之相關
    規定，合先敘明。
二、上揭犯罪事實業據被告黃平戎坦承不諱，並經證人鄭進興於
    警詢及偵查中指證甚詳，並有臺南市警察局第一分局後甲派
    出所民眾言詞告訴紀錄表2紙、台南市立醫院診斷證明書1紙
    、現場照片6張、行車紀錄器勘驗筆錄1份、酒精濃度測試單
  、道路交通事故當事人酒精測定紀錄表、刑法第185條之3案件
    測試觀察紀錄表、臺南市警察局舉發違反道路交通管理事件
    通知單影本各2紙在卷可稽，堪認被告自白與事實相符，應
    可採信。事證明確，被告犯行洵堪認定，應予依法論科。
三、核被告所為，係犯刑法第185條之3不能安全駕駛動力交通工
    具罪、同法第304條第1項制罪及刑法第185條之3不能安全駕
    駛動力交通工具罪。被告所犯上開3罪間，犯意各別，罪名
    互異，應予分論併罰。爰審酌被告前後2次飲酒後經警測試
    其呼氣後酒精濃度，分別達每公升0.65毫克及0.56毫克，仍
    騎乘機車在道路行駛，漠視他人生命、身體、財產安全，且
    危及公眾行車安全，又因行車糾紛即強制告訴人鄭進興行無
    義務之事，惟念其2次飲酒後均尚未肇禍，且酒測數值超過
    每公升0.55毫克之不能安全駕車標準亦非甚高，事後復已與
    告訴人達成和解，有告訴人出具之撤回告訴狀1份在卷可參
    ，以及被告犯罪後坦認犯行，態度良好，兼衡其生活狀況、
    智識程度（台南高農畢業）等一切情狀，認公訴人之求刑略
    屬過重，爰分別量處如主文所示之刑併均諭知易科罰金之折
    算標準，並定其應執行刑，以資懲儆。
據上論斷，應依刑事訴訟法第273條之1、第299條第1項前段，刑
法第185條之3、第304條第1項、第51條第6款、第41條第1項前段
，刑法施行法第1條之1第1項、第2項，判決如主文。
本案經檢察官王誠到庭執行職務。
中    華    民    國   100    年    11    月    9     日
                  刑事第一庭    法  官  郭千黛
以上正本證明與原本無異。
如不服本判決應於收受本判決後10日內向本院提出上訴書狀，並
應敘述具體理由。其未敘述上訴理由者，應於上訴期間屆滿後20
日內向本院補提理由書狀（均須按他造當事人之人數附繕本）「
切勿逕送上級法院」。
                                書記官  蔡明峰
中    華    民    國   100    年    11    月    9     日
附錄本案所犯法條全文
中華民國刑法第185條之3
服用毒品、麻醉藥品、酒類或其他相類之物，不能安全駕駛動力
交通工具而駕駛者，處 1 年以下有期徒刑、拘役或科或併科 15
萬元以下罰金。
中華民國刑法第304條
（強制罪）
以強暴、脅迫使人行無義務之事或妨害人行使權利者，處 3 年
以下有期徒刑、拘役或 3 百元以下罰金。
前項之未遂犯罰之。